【裁判字號】    97,簡上,1089
【裁判日期】    971107
【裁判案由】    妨害名譽
【裁判全文】
臺灣板橋地方法院刑事判決            97年度簡上字第1089號
上  訴  人  臺灣板橋地方法院檢察署檢察官
被      告  甲○○
上列上訴人因被告妨害名譽案件，不服本院中華民國97年7 月16
日97年度簡字第5469號第一審判決（聲請簡易判決處刑案號：97
年度偵字第13106 號），提起上訴，本院管轄之第二審合議庭判
決如下：
    主  文
上訴駁回。
    事  實
一、甲○○與其鄰居乙○○素有怨隙，於民國97年3 月8 日晚間
    11時35分許，甲○○行經臺北縣蘆洲市○○街43號乙○○所
    經營之茶葉店前時，竟基於公然侮辱之犯意，在上址不特定
    多數人得以共聞共見之茶葉店前，公然以台語「幹你娘雞巴
    」、「你是狗幹豬母生的」、「你是騙仙仔騙錢」、「你是
    畜生」等足以貶損乙○○社會評價之語詞辱罵乙○○。
二、案經乙○○訴由臺北縣政府警察局蘆洲分局報請臺灣板橋地
    方法院檢察署檢察官偵查後聲請簡易判決處刑。
    理  由
一、被告甲○○經本院合法傳喚，無正當理由未於審判期日到庭
    ，惟其於本院準備程序中矢口否認有何妨害名譽之犯行，辯
    稱：當天伊是要去便利商店買東西，邊走邊念，只有罵乙○
    ○是「騙仙仔」，並沒有罵其他的話云云。
二、經查，上揭犯罪事實，業經證人乙○○於本院審理中具結證
    稱：被告是來到我家前面，他來到就說「幹你娘雞巴」、「
    你是狗幹豬母生的」、「你是騙仙仔騙錢」、「你是畜牲」
    ，都是台語，就一直重覆這些罵我的話，他當時站在我家門
    口，對著我屋內用手指著我罵，我家一樓是店面；因為被告
    不還我錢還到處亂說，我有告他，他被起訴，他才這樣罵我
    ，他罵我的時候，我店裡有客人（見本院97年10月9 日審判
    筆錄第2 、3 頁），及證人張哲源於偵查中具結證稱：我當
    時去乙○○店裡買茶葉，看到甲○○邊抽煙邊對店裡面咆哮
    ，罵騙錢、騙仙、狗幹豬母生、幹你娘雞巴，之後他走到前
    面超商又折返繼續罵（見偵查卷第18頁）等語綦詳，互核渠
    等證述情節大致相符，應堪採信。被告所辯，洵無可採。本
    案事證明確，被告犯行，已堪認定。
三、核被告甲○○所為，係犯刑法第309 條第1 項公然侮辱罪。
    原審以被告犯罪事實明確，援引刑事訴訟法第449 條第1 項
    前段、第3 項、第454 條第2 項、刑法第309 條第1 項、第
    41 條 第1 項前段、刑法施行法第1 條之1 第1 項、第2 項
    前段，量處被告拘役10日，並諭知易科罰金之折算標準，認
    事用法均無違誤，量刑亦屬妥適。上訴人上訴雖稱原判決量
    刑過輕云云，惟按關於刑之量定，係實體法上賦予法院得為
    自由裁量之事項，倘其未有逾越法律所規定之範圍，或濫用
    其權限，即不得任意指摘為違法，上訴人雖就原審法院適法
    範圍裁量權之行使為爭執，然原審量定刑期，已審酌被告各
    種犯罪情狀，並無失出，是上訴人稱原審量刑過輕云云，為
    無理由，應予駁回。
四、被告於審判期日，經合法傳喚無正當理由不到庭，爰依刑事
    訴訟法第455 條之1 第3 項、第371 條規定，不待其陳述，
    逕行判決，併此敘明。
據上論斷，應依刑事訴訟法第455 條之1 第1 項、第3 項、
第368 條、第371 條，判決如主文。
本案經檢察官陳彥章到庭執行職務。
中    華    民    國    97    年    11    月    7     日
                  刑事第十三庭  審判長法  官  白光華
                                      法  官  楊志雄
                                      法  官  曾淑娟
上列正本證明與原本無異。
                                      書記官  謝雪紅
中    華    民    國    97    年    11    月    7     日
本判決不得上訴。
附錄本案論罪科刑法條
中華民國刑法第309條
公然侮辱人者，處拘役或3 百元以下罰金。
以強暴犯前項之罪者，處1 年以下有期徒刑、拘役或5 百元以下
罰金。


司法院資訊處製作；財團法人民間司法改革基金會備份。
